【裁判字號】    92,上易,3321
【裁判日期】    921231
【裁判案由】    傷害等
【裁判全文】
臺灣高等法院刑事判決                          九十二年度上易字第三三二一號
    上  訴  人  丙○○
    即  被  告
    選任辯護人  林玠民律師
右列上訴人因傷害等案件，不服臺灣士林地方法院九十二年度易字第四九八號，中華
民國九十二年九月十二日第一審判決（檢察官聲請簡易判決處刑案號：臺灣士林地方
法院檢察署九十年度偵續字第四五號，臺灣士林地方法院簡易庭案號：九十二年度士
簡字第五九Ｏ號）提起上訴，本院判決如左：
    主  文
上訴駁回。
    事  實
一、緣丙○○及其姊楊玉惠、其妹楊玉仙、其表弟陳道鐘之母陳鄭梅卿（陳道鐘部分
    另案審理中）、鄭素娥均參加甲○○之前配偶陳桂芳在甲○○臺北市○○區○○
    街十五號五樓（聲請簡易判決處刑書誤載為四樓）住處所召集之互助會，迨至民
    國（下同）八十六年十二月四日開標前夕因陳桂芳宣告停標倒會且與甲○○於八
    十六年底辦理離婚，後於八十九年九月二十九日，丙○○為追償會款，事先未與
    甲○○約妥即邀集楊玉惠、楊玉仙、陳道鐘及鄭素娥之受託人張慶育一同前往甲
    ○○前揭住處俾取回欠款，而於同日晚間八時三十分許抵達甲○○前揭公寓一樓
    詎丙○○、楊玉惠、楊玉仙、陳道鐘、張慶育為進入甲○○住處索債，未經甲○
    ○之同意，共同基於侵入他人住宅之犯意聯絡（楊玉惠、楊玉仙、陳道鐘、張慶
    育所犯侵入住宅罪嫌部分均未據偵查起訴），利用鳴按同棟公寓不知情住戶一樓
    對講機而開門之機會，趁隙侵入甲○○住處樓梯間，隨即一同沿樓梯上甲○○五
    樓住處門外，而五人於再按門鈴後，甲○○打赤膊著短褲於打開內門時發現丙○
    ○係帶同多人前來恐生意外，旋關上內門並撥打一一Ｏ通報線上警網及致電轄區
    派出所請求協助，丙○○見甲○○五樓住處大門深鎖乃抽煙等待並以行動電話報
    警，迄同日晚間八時四十分許，臺北市政府警察南港分局警備隊警員蘇勝義、乙
    ○○因接獲勤務指揮中心通報先趕抵甲○○住處一樓，甲○○自住處窗外見警員
    到達，為向警員說明乃開啟五樓住處內門後並打開外門，丙○○、楊玉惠、楊玉
    仙、陳道鐘四人見狀，於警員蘇勝義、乙○○還未行至五樓之際，竟共同接續前
    開侵入甲○○住宅及基於損壞甲○○大門門鎖設備之犯意聯絡迅即強行進入甲○
    ○住處外門，甲○○驚覺警員尚未抵達旋將內門拉上並將門鎖之門扣扣上，惟仍
    遭丙○○、楊玉惠、楊玉仙、陳道鐘衝開，致甲○○住處內門上之門鎖門扣零件
    掉落與門鎖分離損壞，使該門鎖設備之一部效用喪失，足以生損害於甲○○，丙
    ○○、楊玉惠、楊玉仙、陳道鐘等四人即得因此未得甲○○同意擅入甲○○前開
    去其住處，然四人均拒絕甲○○退去之要求而仍滯留，丙○○並與甲○○發生口
    角爭執，遂與陳道鐘另行基於傷害之共同犯意聯絡，由陳道鐘徒手推抓甲○○，
    丙○○則以所抽香菸之煙頭攻擊甲○○，共同聯手毆打甲○○，造成甲○○因此
    受有胸部抓傷及燙傷、腹部抓傷及燙傷之傷害，嗣警員發現雙方衝突而由警員蘇
    勝義、乙○○趨前制止，不久轄區之臺北市政府警察局南港分局玉成派出所警員
    李玉堂、洪同輝亦抵達現場處理，並由警員李玉堂依甲○○陳述將其遭毆情形記
    載於工作紀錄簿上，且察看甲○○受傷情形後，由甲○○於警局對丙○○、陳道
    鐘提出傷害、侵入住宅之告訴而將二人依傷害罪嫌移送偵查，其後甲○○另於八
    十九年十一月四日具狀就毀損部分向檢察官提出告訴請求併予偵辦。
二、案經被害人甲○○訴由臺北市政府警察局南港分局報請臺灣士林地方法院檢察署
    檢察官聲請簡易判決處刑，經臺灣士林地方法院簡易庭認不宜以簡易判決處刑，
    簽移原審刑事普通庭改依通常程序審理。
    理  由
一、訊據上訴人即被告丙○○固坦承有與其姊楊玉惠、其妹楊玉仙、其表弟陳道鐘及
    鄭素娥之受託人張慶育等人於右揭時地，未先聯絡告訴人甲○○即前往告訴人住
    處，欲商討告訴人之前配偶陳桂芳所拖欠之互助會會款事宜，當天陳道鐘並與告
    訴人發生互毆等情，惟矢口否認有何侵入住宅、毀損、傷害之犯行，辯稱：伊等
    當天是要去與告訴人協商，伊等按了告訴人家的門鈴，但沒有人應答，一樓大門
    就開了，伊等就上去了，伊等上了五樓按門鈴，告訴人開了門看到伊等才沒有開
    大門，伊等是與警察一同進入屋內的，門鎖不是伊等撞壞的，伊沒聽到告訴人要
    伊等離開云云（見本院卷第七二至七四頁）。
二、本院查：
  (一)右揭事實業據被害人即告訴人於歷次偵審中指述明確，而關於於八十九年九月二
    十九日，被告為追償會款，而邀集楊玉惠、楊玉仙、陳道鐘並通知鄭素娥之受託
    人張慶育一同前往告訴人前揭住處以利取回會款之事實，業據證人楊玉仙、楊玉
    惠、陳道鐘、張慶育分別證述在卷（見偵字卷第十三頁反面、第十五頁反面、十
    七頁背面、第三十頁、原審卷第四九頁、第五八頁），核與被告於警訊及原審調
    查中供稱其確有至告訴人家中商討債務問題等節（見偵字卷第六頁反面、原審卷
    第一Ｏ五頁）相符，被告並自承當天並未事先與告訴人約妥即與楊玉惠、楊玉仙
    、陳道鐘及通知張慶育一同前往乙節（見原審卷第一Ｏ五頁），則倘被告當日目
    的係要與告訴人協商如何履行債務，又何以能通知約妥張慶育一同前往而不事先
    與告訴人約妥，足徵其嗣後於本院所述乃前往告訴人住處擬與之協商債務乙節，
    實不足採。
  (二)查被告等人至告訴人公寓住宅前，係先按告訴人一樓對講機後，告訴人有回應，
    但當時告訴人並未開門事實，業據告訴人於原審調查中證稱：被告等人按伊一樓
    大樓的門鈴，說要找伊，後來在樓下咆哮，後來不知為何跑上五樓來，不是伊開
    一樓大門的，上樓後就在門外罵伊、踢大門，伊有開內門看一下，伊馬上就關起
    來了等語（見原審卷第一ＯＯ頁）明確在卷，核與證人陳道鐘於原審調查中亦證
    稱當時係按告訴人一樓對講機，當時告訴人有回應等情相符（見原審卷第四九頁
    ），且參證人陳道鐘、被告、證人楊玉惠、楊玉仙、張慶育均陳稱渠等到達告訴
    人五樓住處門外時，於按鈴後告訴人係先打開內門旋將內門關上乙節（見原審卷
    第四九頁、第五二頁、第五六頁、第六十頁、第一Ｏ六頁），且被告復供承因告
    訴人拒絕開門並撥打電話報警等情（見原審卷第十一頁）觀之，顯見告訴人並不
    欲使被告丙○○、楊玉惠、楊玉仙、陳道鐘、張慶育等人進入其五樓住處乙節甚
    明，則告訴人又如何可能在與被告以一樓對講機談話後打開公寓一樓大門使被告
    等人進入，反拒絕渠等進入五樓住處？另觀諸被告陳稱其係利用按對講機之方式
    未有人應答即趁隙進入，益見被告係利用鳴按同棟公寓不知情住戶一樓對講機而
    開門之機會，未經告訴人許可侵入告訴人住處樓梯間乙節已臻明確。
  (三)按所謂「住宅」，乃指人類日常居住之場所而言，公寓亦屬之，至公寓大樓之「
    樓梯間」，雖僅供各住戶出入通行，然就公寓之整體而言，該樓梯間為該公寓之
    一部分，而與該公寓有密切不可分之關係，故於侵入公寓樓下之樓梯間，應成立
    侵入住宅罪，最高法院七十六年臺上字第二九七二號判例可資參照。次按，刑法
    第三百零六條第一項所謂無故侵入他人住宅，乃指未得該住宅之支配或管理人之
    明示或默示認許，且無正當進入理由而擅行侵入者而言。被告即使與被害人另有
    生意糾紛，在未得被害人明示或默示認許以前，不能謂當然有權侵入其住宅，最
    高法院四十六年度臺非字第四十四號裁判要旨可資參照。從而縱告訴人與其前妻
    陳桂芳積欠被告等人會款，惟在未徵得債務人同意之前，被告等人仍不能謂有權
    侵入告訴人之住宅，倘被告等人如未徵得告訴人同意即進入其住處，自成立無故
    侵入他人住宅罪。且參以當日到場處理之警員蘇勝義、李玉堂、證人楊玉仙、陳
    道鐘於原審調查中均證稱：當天告訴人確有要求被告等人離去其住所等語明確（
    見原審卷第四一頁、第四四頁、第五一頁、第五四頁）在卷，然被告等人均拒絕
    告訴人甲○○退去之要求而仍滯留，核與告訴人指訴之情節相符（見原審卷第一
    Ｏ一頁），益徵被告等人未經告訴人之同意而擅入其住處，堪以認定。
  (四)次查告訴人於案發當晚係因打開內門後發現被告帶同多人前來恐生意外，旋關上
    內門並撥打一一Ｏ通報線上警網及致電轄區派出所請求協助，後告訴人因自住處
    窗外見警員到達，為向警員說明乃開啟五樓住處內門後並打開外門，被告、楊玉
    惠、楊玉仙、陳道鐘四人係於警員蘇勝義、乙○○還未行至五樓之際，迅即強行
    進入告訴人住處外門，告訴人驚覺警員尚未抵達旋將內門拉上並將門鎖門扣扣上
    ，惟仍遭被告、楊玉惠、楊玉仙、陳道鐘衝開，致告訴人住處內門上之門鎖門扣
    零件掉落與門鎖分離損壞，被告、楊玉惠、楊玉仙、陳道鐘等四人即得因此未得
    告訴人之同意擅入告訴人五樓住處內之事實，業據告訴人指訴在卷（見偵字卷第
    十頁反面、偵續卷第三十頁、原審卷第一ＯＯ頁至第一Ｏ三頁），核與警員蘇勝
    義於偵查、原審調查中結證到達告訴人住處時被告丙○○等人已在告訴人住處內
    之情節相符（見偵續卷第六三頁、原審卷第三九頁），並有告訴人住處內門門鎖
    門扣零件掉落與門鎖分離損壞之照片（見偵續卷第十一頁）、臺北市政府警察局
    南港分局受理刑事案件報案三聯單（詳見同署九十年度偵續第四五號卷第四九頁
    ，載告訴人甲○○報案，地點在臺北市○○區○○街十五號五樓）等附卷可稽，
    倘被告、楊玉惠、楊玉仙、陳道鐘四人係與警員一同進入，何以楊玉惠於原審調
    查中證稱：伊等就在門口等警察來，警察先來二位，告訴人看到警察來，拿著鋁
    棒及照相機，並把門打開，我們四個人先進去，張慶育一直在門外，沒有進去，
    警察是接著伊等進去的等語（見原審卷第六二頁）、楊玉仙於原審調查中證稱：
    被告就打電話請警察來處理，等到警察來到四樓時，伊等就進去了，伊是走在警
    察後面，告訴人是看到警察來才開大門的等語（見原審卷第五二頁）、陳道鐘於
    原審調查中證稱：被告打電話報警，請警察來處理，分局的人先到，伊等是跟警
    員一起進去的，警察先進去，伊等跟著進去的等語（見原審卷第四九頁）、張慶
    育於原審調查中則證稱：伊印象中是聽到樓下警察的無線電的聲音，沒有多久，
    門就開了，伊等就先進去了，警察跟著就進去了，但伊沒有進去，伊站在門邊等
    語（見原審卷第五六頁），參之該等證人關於所述一同進入告訴人甲○○住處之
    情節相互迥異而有瑕疵，且被告等人若係偕同警員一同進入告訴人住處，何以告
    訴人住處內門門鎖之門扣零件會因此掉落地面而與門鎖分離損壞，足證被告所辯
    係與警員一同進入告訴人住處並未弄壞告訴人住處門鎖云云，顯係事後畏罪卸責
    之詞，不足採信。
  (五)再案發當天被告與陳道鐘係站立於告訴人正面，並於發生口角爭執後，繼由陳道
    鐘徒手推抓告訴人，被告則以所抽香菸之煙頭攻擊告訴人，二人共同毆打告訴人
    ，造成告訴人因此受有胸部抓傷及燙傷、腹部抓傷及燙傷之傷害等事實，業據告
    訴人指訴在卷（見偵字卷第十一頁、第二九頁反面、偵續卷第三一頁、九六頁、
    原審卷第一Ｏ一頁），並有告訴人財團法人國泰綜合醫院內湖分院甲種診斷證明
    書附卷（見偵字卷第十九頁）、告訴人受傷之照片（見偵續卷第十四頁及第四四
    頁）等附卷可稽，參以當日到場警員蘇勝義於偵查中證稱：伊進入後看到其中一
    名被告女性走到房間要找告訴人之妻，伊制止後其他人均在客廳，回頭看雙方已
    打成一團等語（見偵續卷第六三頁、原審卷第四十頁）詳細在卷，雖被告於本院
    調查中辯稱：是陳道鐘質問告訴人為何與太太離婚了還住在一起，後來是陳道鐘
    與告訴人發生互扭，警員去拉開告訴人，伊才去拉開陳道鐘云云（見本院卷第七
    四頁），惟據證人即當日同去之張慶育證稱：當天所以發生口角爭執，係因被告
    先向告訴人揚言稱：「都離婚了，為何還住在一起，顯然是假離婚」等語，繼則
    發生拉等語（見原審卷第五六頁）；再揆之陳道鐘於偵查及原審調查中所供稱當
    日抽菸者僅被告丙○○、陳道鐘及留在門外之張慶育等情（見偵續卷第一一三頁
    、原審卷第四九頁），核與被告業供承當時有抽菸一致（見原審卷第五一頁、第
    一Ｏ七頁）；另陳道鐘自警訊時迄原審調查時中均供稱僅徒手毆打告訴人，並未
    以香菸燙傷告訴人等情（見偵字卷第五頁、偵續卷第一一三頁、原審卷第五十頁
    ），則核與告訴人前揭自警訊時迄原審調查中所稱陳道鐘係徒手毆打，並未以香
    菸煙頭燙傷等情節相符（見原審卷第一Ｏ二頁），倘非被告以香菸燙傷告訴人，
    又何以告訴人除遭陳道鐘抓傷外，另有遭人於近距離且係以香菸煙頭燙傷之傷害
    ，足見被告所辯未以香菸煙頭燙傷告訴人云云，核非事實，無法採信。再者，當
    時雙方發生拉扯時，係警員蘇勝義與同事乙○○前往制止拉開雙方等情，亦據警
    員蘇勝義結證在卷（見偵續卷第六三頁、原審卷第四十頁），核與證人張慶育於
    原審調查中證述：在推拉扯時，伊不記得被告在做什麼，警員則在勸架等語（見
    原審卷第五六至五七頁）相符，顯見衝突發生當時係警員蘇勝義及乙○○將雙方
    拉開，並非被告，被告辯稱衝突發生當時係前往制止拉開、勸架云云，亦非事實
    ，而為臨訟卸責之詞，委難為憑。
  (六)查測謊鑑定，係依一般人在說謊時，會產生遲疑、緊張、恐懼、不安等心理波動
    現象，乃利用測謊儀器將受測者之上開情緒波動反應情形加以紀錄，用以判別受
    測者供述之真實性，倘受測者愈想壓抑其謊言所產生之情緒，則在測謊儀器上愈
    會產生明顯之情緒波動反應，反之，則無此不實之波動反應。從而測謊鑑定結果
    ，如就否認犯罪有不實之情緒波動反應時，雖僅得供審判上之參酌，而不得採為
    有罪判決之唯一憑據。然若證人指證被告犯罪之證述，經測謊並無任何不實之情
    緒波動反應，或證人有利於被告之供述，經測謊呈不實之情緒波動反應時，則非
    不可以該測謊鑑定之結果與各該證人之證言及其他調查證據之結果，相互印證，
    而就各該證人之證言分別為可否採納之認定，最高法院九十一年度臺上字第三五
    九號判決可資參照。故測謊鑑定，倘鑑定人具備專業之知識技能，復事先獲得受
    測者之同意，所使用之測謊儀器及其測試之問題與方法又具專業可靠性時，該測
    謊結果，依補強性法則，雖不得作為有罪判決之唯一證據，但非無證據能力，仍
    得供裁判之佐證，其證明力如何，事實審法院有自由判斷之職權。查告訴人、被
    告及證人楊玉惠、楊玉仙、張慶育經法務部調查局施測謊鑑定結果，認「一、甲
    ○○稱丙○○有用煙頭燙傷渠及當天丙○○等人有推打渠無情緒波動反應，研判
    未說謊。二、丙○○稱渠沒有用煙頭燙傷甲○○及當天渠沒有動手推打甲○○呈
    情緒波動反應，研判有說謊。三、楊玉仙稱當天渠沒有動手推打甲○○研判未說
    謊，但稱丙○○沒有用煙頭燙傷甲○○研判有說謊。四、楊玉惠、張慶育二人生
    理疲憊經測試未獲有效圖形不予研判有無說謊。」，此有法務部調查局九十年八
    月二十八日（九Ｏ）陸（三）字第九ＯＯ四三七七四號鑑定通知書一份在卷（見
    偵續卷第一Ｏ九頁）可參，揆諸前開告訴人指訴、診斷證明書顯示，及當日同至
    之楊玉惠、楊玉仙、陳道鐘、張慶育所述，警員蘇勝義、李玉堂、洪同輝結證情
    節相互印證，益證告訴人指訴被告以香煙煙頭燙傷伊乙節並非虛妄可以採信。綜
    上所述，本件事證明確，被告丙○○之犯行均堪以認定，應予依法論科。
三、核被告所為，係犯刑法第三百零六條第一項之侵入住宅罪、第三百五十四條之毀
    棄損壞罪及第二百七十七條第一項之傷害罪。又被告就所犯侵入住宅罪與楊玉惠
    、楊玉仙、陳道鐘、張慶育間、被告就所犯毀棄損壞罪與楊玉惠、楊玉仙、陳道
    鐘間，及被告就所犯傷害罪與陳道鐘間，均具有犯意之聯絡及行為之分擔，應依
    刑法第二十八條之規定，均論以共同正犯。被告等人於抵達告訴人一樓公寓住處
    樓下，利用鳴按同棟公寓不知情之住戶一樓對講機而開門之機會，以遂其侵入住
    宅之犯行，為間接正犯。被告無故侵入住宅後，復由告訴人要求退去而仍留滯，
    惟刑法第三百零六條第二項後段無故滯留罪之成立，解釋上應限於合法進入住宅
    等處所，嗣經受退去之要求而無故滯留，始足當之，與刑法第三百零六條第一項
    係指自始無理由而擅自侵入不同，從而被告所為，僅成立刑法第三百零六條第一
    項之罪。另被告所犯共同侵入住宅與共同毀棄損壞二罪間，有方法目的之牽連犯
    關係，應依刑法第五十五條之規定，從一重之共同毀棄損壞罪處斷。再被告雖於
    相近之地點，相近之時間毀棄毀壞告訴人之物及傷害告訴人，惟毀損及傷害係屬
    兩個不同之犯罪行為，且被告於共同毀損後，始再行傷害告訴人，並非僅有單一
    之毀損或傷害行為，從而應予分論併罰。
四、原審本同上之見解，適用刑法第二十八條、第二百七十七條第一項、第三百零六
    條第一項、第三百五十四條、第五十五條、第五十一條第六款、第四十一條第一
    項，罰金罰鍰提高標準條例第一條前段、第二條之規定，並審酌被告之素行，及
    其犯罪之動機、目的、手段、所生之危害、犯後之態度等一切情狀，就共同傷害
    人之身體部分，量處拘役五十日，共同損壞他人之大門門鎖設備，足以生損害於
    他人部分，處拘役三十日，並定其應執行刑拘役七十日，並均諭知易科罰金以三
    百元折算一日之折算標準。經核認事用法均無違誤，量刑亦稱妥適，被告猶執前
    詞否認犯罪提起上訴，為無理由，應予駁回。又被告行為後，刑法第四十一條業
    於九十年一月十日修正公布，同年月十二日生效，舊法規定犯最重本刑三年以下
    有期徒刑以下之刑之罪，而受六個月以下有期徒刑或拘役之宣告，因身體、教育
    、職業、家庭之關係或其他正當事由，執行顯有困難者，得易科罰金，修正後刑
    法第四十一條第一項規定，凡犯最重本刑五年以下有期徒刑以下之刑之罪，而受
    六個月以下有期徒刑或拘役之宣告，均得易科罰金，惟查易科罰金係關於執行之
    事項，與罪刑之輕重問題無涉，自應尊重制定新法之精神，一律適用新法，不生
    新舊法律適用之比較問題，故依修正後之刑法第四十一條第一項規定諭知被告易
    科罰金之折算標準，附此敘明。
五、追加起訴部分：按我國現行刑事訴訟法係不告不理之原則，即公訴之提起，乃公
    判之請求，無訴即無裁判，又檢察官提起公訴，係採書面主義，應於起訴書內記
    載被告之姓名等特徵與犯罪事實及證據並所犯法條，管轄法院係以犯罪事實為其
    審判對象，而犯罪事實已否起訴，則應以起訴書曾否就犯罪事實加以記載為準，
    與所犯法條之記載無關，又為保護被告利益，維護其防禦之完整，起訴事實，應
    指檢察官擇為訴訟客體之社會事實，故其社會事實雖屬相同，然非檢察官擇為訴
    之目的之訴訟客體，仍非起訴事實。次按於第一審辯論終結前，得就與本案相牽
    連之犯罪或與本罪之誣告罪，追加起訴，追加起訴，得於審判期日以言詞為之，
    刑事訴訟法二百六十五條亦定有明文。經查：
  (一)按「檢察官就犯罪事實一部起訴者，其效力及於全部，刑事訴訟法第二百六十七
    條定有明文，而犯一罪其方法或結果之行為犯他罪名者，應從一重處斷，又學說
    上所謂牽連犯，為裁判上一罪，基於公訴不可分，審判不可分之原則，檢察官就
    牽連關係之一部起訴者，受理法院對於未經起訴之他部分自屬有權審判，雖經檢
    察官將此具有不可分性之整個犯罪，割裂為二，僅一部起訴而他部予以不起訴之
    處分，其處分亦應認為無效。」，最高法院七十年度臺上字第六四一四號判決可
    資參照。經查，檢察官聲請簡易判決處刑意旨雖僅載明被告於八十九年九月二十
    九日晚間八時四十分，與陳道鐘共同基於傷害告訴人甲○○之犯意聯絡，在臺北
    市○○區○○街十五號五樓告訴人住處，由陳道鐘徒手毆打告訴人，被告則以香
    煙灼燙甲○○，致告訴人因而受有胸部抓傷及燙傷、腹部抓傷及燙傷之傷害，並
    就被告涉犯之公然侮辱、恐嚇取財、毀損及侵入住宅罪嫌部分於聲請簡易判決處
    刑書後敘明不另為不起訴之處分，然法院依據證據認定事實，並不受聲請簡易判
    決處刑書意旨前揭所述不另為不起訴處分理由之拘束，倘被告所犯毀損及侵入住
    宅犯行，與前開業經起訴論罪科刑之傷害部分有裁判上一罪之關係，依審判不可
    分原則，自不受該不另為不起訴處分之拘束，而為傷害犯行起訴效力所及，本院
    應得併為審判自明；惟查被告所犯侵入住宅、毀損犯行部分，與檢察官業經聲請
    簡易判決處刑之傷害部分，因並非僅有單一之毀損、侵入住宅或傷害行為，即毀
    損、侵入住宅後，並不當然會出手傷害，故屬二個行為，從而前開侵入住宅及毀
    損罪、傷害罪應予分論併罰，詳如前述，準此，被告侵入住宅及毀損犯行，尚非
    原傷害罪起訴效力之所及乙節甚為明確。  (二)復按刑事訴訟法第二百六十五條第
    一項所謂「相牽連之犯罪」，係同法第七條所列之相牽連之案件，且必為可以獨
    立之新訴，並非指有方法結果之牽連關係而言，最高法院八十三年臺抗字第二七
    Ｏ號亦著有判例。又所謂「相牽連之案件」，依刑事訴訟法第七條係指「一、一
    人犯數罪者。二、數人共犯一罪或數罪。三、數人同時在同一處所各別犯罪者。
    四、犯與本罪有關係之藏匿人犯、湮滅證據、偽證、贓物各罪者。」。經查被告
    所犯前開侵入住宅及毀損罪，與業經聲請簡易判決處刑之傷害罪既屬應分論併罰
    ，揆諸前開說明，自屬一人犯數罪，而得以追加起訴，從而檢察官所為之追加起
    訴，核與前述規定相符，應認為已有合法之追加起訴。
  (三)末按不起訴處分已確定或緩起訴處分期滿未經撤銷者，非有發現新事實、新證據
    或有第四百二十條第一項第一款、第二款、第四款或第五款所定得為再審原因之
    情形者，不得對於同一案件再行起訴，刑事訴訟法第二百六十條亦有明白規定。
    經查本件告訴人分別告訴被告涉犯傷害、公然侮辱、恐嚇取財、毀損及侵入住宅
    等犯行，雖檢察官偵查結果，僅將被告傷害部分聲請簡易判決處刑，就侵入住宅
    及毀損等罪，僅在該聲請簡易判決處刑書內敘明被告所辯，核與張慶育、楊玉仙
    、楊玉惠等人供述情節大致相符，而不成立該部分犯行，然並未經獨立予以不起
    訴處分，此有臺灣士林地方檢察署檢察官九十年度偵續字第四五號聲請簡易判決
    處刑書在卷可稽，且該部分檢察官聲請簡易判決處刑意旨既認為與前開業經聲請
    簡易判決處刑之傷害罪部分有裁判上一罪之效力，從而告訴人自無從就該部分聲
    請再議，該部分自不生不起訴處分確定之效力，故被告所犯侵入住宅、毀損犯行
    部分，自未曾由檢察官為不起訴處分確定，則檢察官對前開事實上並非裁判上一
    罪之侵入住宅、毀損部分，依刑事訴訟法第二百六十五條第一項追加起訴，自不
    受同法第二百六十條限制，均併予敘明。
據上論斷，應依刑事訴訟法第三百六十八條，判決如主文。
本案經檢察官陳維練到庭執行職務。
中      華      民      國    九十二    年     十二     月    三十一    日
                              臺灣高等法院刑事第一庭
                                  審判長法  官  李  相  助
                                        法  官  黃  聰  明
                                        法  官  魏  新  國
右正本證明與原本無異。
不得上訴。
                                        書記官  賴  淑  真
中      華      民      國    九十三    年      一      月      五      日
附錄本判決論罪科刑依據之法條：
中華民國刑法第二百七十七條第一項：
傷害人之身體或健康者，處三年以下有期徒刑、拘役或一千元以下罰金。
中華民國刑法第三百零六條第一項：
無故侵入他人住宅、建築物或附連圍繞之土地或船艦者，處一年以下有期徒刑、拘役
或三百元以下罰金。
中華民國刑法第三百五十四條：
毀棄、損壞前二條以外之他人之物或致令不堪用，足以生損害於公眾或他人者，處二
年以下有期徒刑、拘役或五百元以下罰金。


司法院資訊處製作；財團法人民間司法改革基金會備份。
